```{r load_packages, echo = FALSE}

# install.packages("tidyr")
# install.packages("dplyr")
# install.packages("XML")
# install.packages("httr")
# install.packages("rvest")
# install.packages("purrr")
# install.packages("ggplot2")

# load libraries
library(tidyr)
library(dplyr)
library(XML)
library(httr)
library(rvest)
library(knitr)
library(purrr)
library(ggplot2)
```
---
title: "Laboratorio 2"
author: "Grupo 5"
date: "`r Sys.Date()`"
output: html_document
---

```{r setup, include=FALSE}
knitr::opts_chunk$set(echo = TRUE)
```

## Pregunta 1

Desarrollo pregunta 1:

### Pregunta 1.1

Descargar la página web <https://www.mediawiki.org/wiki/MediaWiki> y almacenarla en un formato de R apto para ser tratado.
A continuacion se muestra el codigo de ejecucion:

```{r parsedHtml}
url_base <- "https://www.mediawiki.org/wiki/MediaWiki"

# version librerias httr y XML
html <- GET(url_base)
content <- content(html, as = "text")
parsedHtml <- htmlParse(content, asText = TRUE)

# version usando la libreria rvest:
content_rvest <- read_html(url_base)
```

### Pregunta 1.2

Analizar el contenido de la web, buscando el título de la página (que en HTML se etiqueta como “title”).

```{r titulo, echo = FALSE}
# version librerias httr y XML
xpath_titulo <- "//title"
title <- xpathSApply(parsedHtml, xpath_titulo, xmlValue)
print(title)

# version rvest
titulo <- content_rvest %>% html_element(xpath = xpath_titulo) %>% html_text2()
```

### Pregunta 1.3

Analizar el contenido de la web, buscando todos los enlaces (que en HTML se etiquetan como “a”), buscando el texto del enlace, así como la URL.

```{r df, echo = FALSE}
# links_url <- xpathSApply(parsedHtml, "//a", xmlGetAttr, 'href')
# links_text <- xpathSApply(parsedHtml, "//a", xmlValue)
# 
# links_url[links_url == " "] <- "NA_character_"
# links_url[links_url == ""] <- "NA_character_"
# any(is.na(links_url))
# 
# ll = unlist(links_url)

# table_enlace_texto <- data.frame(Enlace = links_url, Texto = links_text)
#1+2
# print(table_enlace_texto)

# version librerias rvest
enlaces <- content_rvest %>% html_elements(xpath = "//a")

url_enlaces <- enlaces %>% html_attr("href")
texto_enlaces <- enlaces %>% html_text2()

df <- data.frame(
  enlaces = url_enlaces,
  texto = texto_enlaces,
  stringsAsFactors = F
)
# mostrar tabla texto y enlaces
kable(df, format = "html")
```

### Pregunta 1.4

Generar una tabla con cada enlace encontrado, indicando el texto que acompaña el enlace, y el número de veces que aparece un enlace con ese mismo objetivo.

```{r tabla_suma_repeticiones, echo = FALSE}
links_text <- xpathSApply(parsedHtml, "//a", xmlValue)
#table_links <- data.frame(Enlace = links_text_table)
contar_links <- table(links_text)

tabla_suma_repeticiones <- data.frame(Registros = names(contar_links), Suma_Repeticiones = as.vector(contar_links))
# mostrar tabla con cantidad de textos por enlace
kable(tabla_suma_repeticiones, format = "html")
```


### Pregunta 1.5

Para cada enlace, seguirlo e indicar si está activo (podemos usar el código de status HTTP al hacer una petición a esa URL)

```{r data_enlaces, echo = FALSE, cache=TRUE}

enlaces_atributos <- content_rvest %>% html_nodes("a") %>%  html_attr("href")


# Función para comprobar si los enlaces están activos
verificar_enlace <- function(enlace) {
  # Sys.sleep(1)  # Espera de 1 segundo entre cada solicitud
  
  # convertir relativas en absolutas (solo empiezan por '/' o '#')
  if(grepl("^(/|#)", enlace, perl = T)) {
    enlace <- paste(url_base, enlace, sep = "")
  }

  response <- HEAD(enlace)
    return(status_code(response))
}

# Verificar el estado de cada enlace
estado_enlaces <- map_int(enlaces_atributos, verificar_enlace)

# Crear un data frame con los enlaces y su estado
data_enlaces <- data.frame(Enlace = enlaces_atributos, Estado = estado_enlaces)

# Mostrar los enlaces y sus estados
kable(data_enlaces, format = "html")
```

## Pregunta 2

Desarrollo pregunta 2:

### 2.1 Histograma        -----------------------------------------------------------------------------------------

Histograma con la frecuencia de aparición de los enlaces, separado por URLs absolutas y URLs relativas

```{r histogram, echo=FALSE, cache=TRUE}

dfEnlacesRelAb <- tabla_suma_repeticiones %>% mutate("Tipo" = if_else(startsWith(Registros, "http"), "Absoluta", "Relativa"))
dfHistogramaNAbRel <- dfEnlacesRelAb %>% count(Suma_Repeticiones,Tipo)
# mostrar grafico histograma
ggplot(dfHistogramaNAbRel, aes(x=Suma_Repeticiones, y=n, fill = Tipo)) + geom_col()

```



### 2.2 Gráfico de barras  -----------------------------------------------------------------------------------------

Gráfico de barras con la cantidad de enlaces que apuntan a otros dominios o servicios (distinto a https://www.mediawiki.org

```{r barras, echo=FALSE, cache=TRUE}
dominio <- "https://www.mediawiki.org/"

dfEnlacesWiki <- df %>% mutate(Wiki = if_else(startsWith(as.character(enlaces), dominio), "Wiki", "No Wiki"))

dfEnlacesWikiAg <- dfEnlacesWiki %>% count(Wiki)
# mostrar grafico de barras
ggplot(dfEnlacesWikiAg, aes(x = Wiki, y = n)) + geom_col()

```


### 2.3 Gráfico de tarta -----------------------------------------------------------------------------------------

Gráfico de tarta indicando los porcentajes de Status de activos y no activos

```{r tarta, echo=FALSE, cache=TRUE}

dfEnlacesPorc <- data_enlaces %>% count(Estado)
totalEnlaces <- sum(dfEnlacesPorc$n)
dfEnlacesPorc$porcentaje <- (dfEnlacesPorc$n / totalEnlaces) * 100

dfEnlacesPorc <- transform(dfEnlacesPorc, Estado = as.character(Estado))

# mostrar grafico de tarta
ggplot(dfEnlacesPorc, aes(x = "", y = porcentaje, fill = Estado)) + geom_bar(stat = "identity", width = 1) + coord_polar("y", start = 0)


```

